臺灣高等法院臺中分院民事裁定　　　　　　 96年度抗字第4號
抗　告　人　楊閥門產業有限公司
法定代理人　乙○○
相　對　人　甲○○
相　對　人　丙○○
上列當事人間發還擔保金事件，抗告人對於中華民國95年11月20
日臺灣彰化地方法院95年度聲字第800號所為裁定提起抗告，本
院裁定如左：
    主  文
抗告駁回。
抗告訴訟費用由抗告人負擔。
    理  由
一、抗告意旨略以：抗告人已於民國95年11月11日，即相對人聲
    請返還擔保金、及原審裁定前，對假扣押所受之損害，對相
    對人提起訴訟，有起訴狀繕本、郵局回執、及補繳裁判費裁
    定可証，是相對人聲請返還擔保金，不符合法律規定要件，
    原審未察竟准予發還，自有違誤，爰提起抗告，請求廢棄原
    裁定等語。
二、按訴訟終結後，供擔保人證明已定20日以上之期間，催告受
    擔保利益人行使權利而未行使，或法院依供擔保人之聲請，
    通知受擔保利益人於一定期間內行使權利並向法院為行使權
    利之證明而未證明者，法院應依供擔保人之聲請，以裁定命
    返還其提存物或保證書。民事訴訟法第104條第1項第3款定
　  有明文。所謂受擔保利益人行使權利者，係指向法院起訴、
    或為與起訴相同效果之訴訟行為（如聲請調解或聲請發支付
    命令）而言（最高法院80年台抗字第413號判例參照）；惟
    如其訴因不合法，經法院裁定駁回確定、或撤回其訴者，自
    難認其已於催告期間內合法行使權利（同院89年度台抗字第
　　425號裁定參照）。
三、經查：相對人於原法院以抗告人積欠租金為由，聲請原法院
    95年度裁全字第4323號假扣押民事裁定，於原法院95年度存
    字第1951號提存事件中提存擔保金新台幣187,000元後聲請
    執行，抗告人乃聲請原法院95年度裁全字第4880號命相對人
    限期起訴，惟相對人並未依期起訴，嗣經抗告人聲請原法院
    95年度裁全字第5574號撤銷假扣押民事裁定等情，業經本院
    調閱上開卷宗查明屬實。相對人於95年10月19日以郵局存證
    信函催告抗告人行使權利，有該催告信函附於原審卷可稽，
    抗告人雖於95年11月11日以其因上開假扣押受有損害，向原
    法院提起損害賠償之訴，有起訴狀暨收件回執為証，惟抗告
    人於95年12月27日又撤回該事件之起訴，亦有原法院96年1
    月30日彰院賢文字第096000099號函附於本院卷可稽，揆諸
    上開規定，相對人已通知抗告人於一定之期間內行使權利，
    抗告人逾期未行使，相對人聲請返還擔保金，原裁定准予發
    還，核於法相符，抗告人提起本件抗告為無理由，應予駁回
    。
四、依民事訴訟法第495條之1第1項、第449條第1項、第95條、
    第78條，裁定如主文。
中　　華　　民　　國　　96　　年　　1 　　月　　31　　日
                  民事第四庭    審判長法　官　黃斐君
                                　　　法  官　黃永祥
                                　　　法  官　張浴美
以上正本係照原本作成。
不得再抗告。
　　　　　　　　　　　　　　　　　　　書記官　郭振祥
中　　華　　民　　國　　96　　年　　2 　　月　　1 　　日
                                                      Ｃ
